臺灣板橋地方法院刑事判決　　　　　　　　　　　　九十三年度訴字第一五五四號
　　公　訴　人　臺灣板橋地方法院檢察署檢察官
　　被　　　告　乙○○
右列被告因違反槍砲彈藥刀械管制條例案件，經檢察官提起公訴（九十三年度核退偵
字第四六五號），本院依簡式審判程序判決如左：
    主  文
賴亦辰未經許可，寄藏可發射子彈具有殺傷力之改造手槍，處有期徒刑壹年貳月，併
科罰金新臺幣貳萬元，罰金如易服勞役以新臺幣玖佰元即銀元佰元折算壹日。扣案
之具有殺傷力之改造玩具手槍壹支（槍枝管制編號0000000000號，含彈匣
壹個）沒收。
    事  實
一、乙○○明知可發射子彈具有殺傷力之槍枝，屬於槍砲彈藥刀械管制條例管制之槍
    砲，非經中央主管機關許可，不得持有、寄藏，竟於民國九十一年五月、六月間
    ，在臺北縣樹林市○○路三五三之三號自家經營之停車場加蓋木屋，未經許可，
    受真實姓名年籍不詳綽號「小光」之成年男子之委託，代為保管具有殺傷力之仿
    貝瑞塔（即ＢＥＲＥＴＴＡ）廠八四型半自動手槍製造之金屬玩具手槍更換土造
    金屬槍管改造而成可發射子彈具有殺傷力之槍枝一支（含彈匣一個），並將之寄
    藏在臺北縣樹林市○○路三五三之三號自家經營之停車場加蓋木屋內抽屜內，迨
    至九十三年六月九日上午三時許，在上址為警查獲，並扣得前開改造手槍一支（
    含彈匣一個）。
二、案經臺北縣政府警察局海山分局報請臺灣板橋地方法院檢察署檢察官偵查起訴。
    理  由
一、本院於準備程序進行中，被告乙○○就被訴事實為有罪之陳述，經告知被告簡式
    審判程序之旨，並聽取公訴人及被告之意見後，裁定進行簡式審判程序。
二、右揭犯罪事實，業據被告於本院審理中坦承不諱，且有該仿貝瑞塔廠八四型半自
    動手槍製造之改造槍枝一支（含彈匣一個）扣案足資佐証，而該扣案槍枝經送內
    政部警政署刑事警察局鑑驗結果，認送鑑之上開改造手槍一支（槍枝管制編號0
    000000000號，含彈匣一個），係由仿ＢＥＲＥＴＴＡ廠八四型半自動
    手槍製造之玩具手槍，換裝土造金屬槍管而成之改造手槍，可擊發適用子彈，認
    具殺傷力，有該局九十三年六月二十一日刑鑑字第○九三○一二一三六一號槍彈
    鑑定書一件在卷可稽（見九十三年度核退字第四五六號偵查卷第三十八頁至第四
    十一頁），堪認被告確有未經許可，寄藏可發射子彈具有殺傷力之改造手槍之犯
    行甚明。被告雖先於警詢及偵查中自承：扣案之改造手槍係於九十三年五月十七
    日，由名為許惠萍之女子所交付，囑伊以新臺幣二萬五千元之代價代為販售云云
    ，惟於本院審理中改稱：該改造手槍係於九十一年五月、六月間由「小光」交付
    ，委託伊代為保管，因「小光」係販賣毒品予伊之藥頭，故伊允代為保管，復因
    「小光」每天皆來該停車場木屋找伊，認取用方便，遂將該槍寄藏在伊前開停車
    場木屋抽屜內，迄於同年九月間，伊父親得知「小光」販賣毒品予伊，即以將報
    警處理等語嚇阻「小光」再前來該停車場找伊，且伊無法連絡上「小光」，亦不
    敢將該槍丟棄，故持有該槍枝至今，伊於警詢、偵查中因不敢供出「小光」，復
    因許惠萍為女性，伊並不怕許惠萍，故佯稱係許惠萍託其販賣等語，查被告在本
    院審理時已詳實供述其取得前開槍枝之過程，並說明先前供述不實之緣由，且被
    告確有施用毒品犯行，亦有臺灣高等法院被告全國前案紀錄表附卷可稽，堪認被
    告於本院審理之供述當較屬真實可採。綜上所述，本件事證明確，被告犯行洵堪
    認定，應予依法論科。
三、按槍砲彈藥刀械管制條例係將「持有」與「寄藏」為分別之處罰規定，則單純之
    「持有」，固不包括「寄藏」，但「寄藏」之受人委託代為保管，其保管本身所
    為之「持有」，既係「寄藏」之當然結果，法律上自宜僅就「寄藏」行為為包括
    之評價，不應另就持有予以論罪（參照最高法院七十四年台上字第三四號判
    例）。查被告未經許可，受綽號「小光」之成年男子之委託，代為保管前開槍枝
    ，並寄藏在其臺北縣樹林市○○路三五三之三號停車場加蓋木屋處，核其所為，
    係犯槍砲彈藥刀械管制條例第十一條第四項未經許可寄藏可發射子彈具殺傷力之
    改造手槍罪。是公訴人認被告係涉犯同條項未經許可持有可發射子彈具殺傷力之
    改造手槍罪嫌，容有誤會，應予更正。爰審酌槍枝之非法製造、寄藏、持有及流
    通等，危害人身安全及社會秩序至鉅，而為國法懸為厲禁，並經各類教育及傳媒
    宣導週知歷數十年，被告應無不知之理，詎猶未經許可寄藏槍枝，藐視公共規範
    ，欠缺守法觀念，甚為可訾，應予非難，兼衡被告素行、犯罪動機、目的、手段
    、犯罪後態度等一切情狀，量處如主文所示之刑，並就併科罰金部分諭知易服勞
    役之折算標準，以示懲儆。又扣案之具有殺傷力之仿貝瑞塔廠八四型半自動手槍
    製造之改造槍枝一支（含彈匣一個，槍枝管制編號0000000000號），
    為違禁物，不問屬於犯人與否，應依刑法第三十八條第一項第一款規定宣告沒收
    之。
據上論斷，應依刑事訴訟法第二百九十九條第一項前段，第二百七十三條之一第一項
，槍砲彈藥刀械管制條例第十一條第四項，刑法第十一條前段、第四十二條第二項、
第三十八條第一項第一款，罰金罰鍰提高標準條例第二條，現行法規所定貨幣單位折
算新臺幣條例第二條，判決如主文。
本案經檢察官甲○○到庭執行職務
中　　　華　　　民　　　國　　　九十三　　　年　　十　　月　　二十九　　日
                                        臺灣板橋地方法院刑事第十一庭
                                            法  官  王  士  珮
右正本證明與原本無異
如不服本判決應於送達後十日內向本院提出上訴狀。
　　　　　                                  書記官  程  欣　怡
中　　　華　　　民　　　國　　九十三　　年　　　十　　　月　　二十九　　日
附錄本案論罪科刑法條全文：
槍砲彈藥刀械管制條例第十一條
未經許可，製造、販賣或運輸第四條第一項第一款所稱其他可發射金屬或子彈具有殺
傷力之各式槍砲者，處五年以上有期徒刑，併科新臺幣一千萬元以下罰金。
未經許可，轉讓、出租或出借前項所列槍砲者，處三年以上十年以下有期徒刑，併科
新臺幣七百萬元以下罰金。
意圖供自己或他人犯罪之用，而犯前二項之罪者，處無期徒刑或七年以上有期徒刑，
併科新臺幣一千萬元以下罰金。
未經許可，持有、寄藏或意圖販賣而陳列第一項所列槍砲者，處一年以上七年以下有
期徒刑，併科新臺幣七百萬元以下罰金。
第一項至第三項之未遂犯罰之。
